---
title: "Analiza skupień"
author: "Damian Wysokiński"
date: "9/11/2020"
output:
  pdf_document: default
  html_document:
    df_print: paged
---
# Opis zadania
Celem projektu było zaimplementowanie i przetestowanie algorytmu spektralnego analizy danych.

Algorytm składa się z 4 głównych elementów:

1. znalezienie M najbliższych sąsiadów wszystkich punktów
2. stworzenie grafu sąsiedztwa
3. wyznaczenie odpowiednich *k* wektorów własnych jego laplasjanu
4. zastosowanie algorytmu *k* średnich w nowej przestrzeni danych

# Testy
### Testy danych 2-wymiarowych
```{r echo=FALSE, message=FALSE, warning=FALSE}
library("plot3D")
library('clusteringdatasets')
library(igraph)
source('spectral.R')
```

Test dla następujących danych:

- liczba próbek 200
- liczba klastrów 7
- liczba najbliższych sąsiadów 3

``` {r echo=FALSE}
set.seed(5) 

n_centers = 7
n_features = 2
blobs <- make_blobs(n_samples = 200, n_features = n_features, centers = n_centers, cluster_std = 1)

plot(x = blobs$samples[,1], y = blobs$samples[,2], col = blobs$labels, cex=1, pch=16) #2D plot
```

Stworzenie grafu i uspójnienie go (dodane krawędzie zaznaczone czerwonymi liniami).

```{r echo = FALSE}
set.seed(5) 

n_centers = 7
n_features = 2
blobs <- make_blobs(n_samples = 200, n_features = n_features, centers = n_centers, cluster_std = 1)

plot(x = blobs$samples[,1], y = blobs$samples[,2], col = blobs$labels, cex=1, pch=16) #2D plot

spectral_labels <-  spectral_clustering(X = blobs$samples, k = n_centers, M = 3, print_graph = TRUE)
```

Wyznaczenie klastrów z danych:

```{r echo=FALSE}
plot(x = blobs$samples[,1], y = blobs$samples[,2], col = spectral_labels, cex=1, pch=16,ylab='wyznaczone klastry')
```

Ocena jakosci klastryzacji z wykorzystaniem FM:

```{r echo=FALSE}
dendextend::FM_index(blobs$labels, spectral_labels)
```


Test dla następujacych danych:

- liczba próbek 100
- liczba klastrów 4
- liczba najbliższych sąsiadów 3

```{r echo=FALSE}
set.seed(5) 

n_centers = 4
n_features = 2
blobs <- make_blobs(n_samples = 100, n_features = n_features, centers = n_centers, cluster_std = 1)

plot(x = blobs$samples[,1], y = blobs$samples[,2], col = blobs$labels, cex=1, pch=16) #2D plot


```

Stworzenie grafu i uspójnienie go.

```{r echo=FALSE}
set.seed(5) 

n_centers = 4
n_features = 2
blobs <- make_blobs(n_samples = 100, n_features = n_features, centers = n_centers, cluster_std = 1)


plot(x = blobs$samples[,1], y = blobs$samples[,2], col = blobs$labels, cex=1, pch=16) #2D plot

spectral_labels <-  spectral_clustering(X = blobs$samples, k = n_centers, M = 3, print_graph = TRUE)
```

Wyznaczenie nowych klastrów:

```{r echo=FALSE}
plot(x = blobs$samples[,1], y = blobs$samples[,2], col = spectral_labels, cex=1, pch=16, ylab='wyznaczone klastry')
```

Jak pokazane na powyższym rysunku, nie został dokładnie odwzorowany początkowy podział na klastry. Duży wpływ na podział danych ma losowy wybór nowych krawędzi przy uspójnianiu grafu. Błędy pojawiają się w miejscach, gdzie były dodane nowe krawędzie.

Ocena jakości klasteryzacji z wykorzystaniem FM:

```{r echo=FALSE}
dendextend::FM_index(blobs$labels, spectral_labels)
```

### Testy danych 3-wymiarowych

Test dla następujacych danych:

- 200 próbek
- 10 klastrów
- liczba najbliższych sąsiadów 3

```{r echo=FALSE}
set.seed(5) 

n_centers = 10
n_features = 3
blobs <- make_blobs(n_samples = 200, n_features = n_features, centers = n_centers, cluster_std = 1)
if (n_features == 3){
  scatter3D(x = blobs$samples[,1], y = blobs$samples[,2], z = blobs$samples[,3], colvar = blobs$labels, col=rainbow(n_centers))#3D
  spectral_labels <-  spectral_clustering(X = blobs$samples, k = n_centers, M = 3)
  
  #scatter3D(x = blobs$samples[,1], y = blobs$samples[,2], z = blobs$samples[,3], colvar = spectral_labels, col=rainbow(n_centers))#3D
}
```

Wyznaczenie nowych klastrów:

```{r echo=FALSE}
set.seed(5) 

n_centers = 10
n_features = 3
blobs <- make_blobs(n_samples = 200, n_features = n_features, centers = n_centers, cluster_std = 1)
if (n_features == 3){
  spectral_labels <-  spectral_clustering(X = blobs$samples, k = n_centers, M = 3)
  
  scatter3D(x = blobs$samples[,1], y = blobs$samples[,2], z = blobs$samples[,3], colvar = spectral_labels, col=rainbow(n_centers))#3D
}
```

Ocena jakości klasteryzacji z wykorzystaniem FM:

```{r echo=FALSE}
dendextend::FM_index(blobs$labels, spectral_labels)
```

Testy dla następujących danych:

- 1000 próbek
- 3 klastry
- 10 najbliższych sąsiadów

``` {r echo=FALSE}
source('spectral.R')
set.seed(5) 

n_centers = 3
n_features = 3
blobs <- make_blobs(n_samples = 1000, n_features = n_features, centers = n_centers, cluster_std = 1)
if (n_features == 3){
  scatter3D(x = blobs$samples[,1], y = blobs$samples[,2], z = blobs$samples[,3], colvar = blobs$labels, col=rainbow(n_centers))#3D
  #spectral_labels <-  spectral_clustering(X = blobs$samples, k = n_centers, M = 10)
  
  #scatter3D(x = blobs$samples[,1], y = blobs$samples[,2], z = blobs$samples[,3], colvar = spectral_labels, col=rainbow(n_centers))#3D
}
```

Wyznaczone klastry:

``` {r echo=FALSE}
source('spectral.R')
set.seed(5) 

n_centers = 3
n_features = 3
blobs <- make_blobs(n_samples = 1000, n_features = n_features, centers = n_centers, cluster_std = 1)
if (n_features == 3){
  #scatter3D(x = blobs$samples[,1], y = blobs$samples[,2], z = blobs$samples[,3], colvar = blobs$labels, col=rainbow(n_centers))#3D
  spectral_labels <-  spectral_clustering(X = blobs$samples, k = n_centers, M = 10)
  
  scatter3D(x = blobs$samples[,1], y = blobs$samples[,2], z = blobs$samples[,3], colvar = spectral_labels, col=rainbow(n_centers))#3D
}
```

Ocena jakości klasteryzacji z wykorzystaniem FM:

```{r echo=FALSE}
dendextend::FM_index(blobs$labels, spectral_labels)
```

